【裁判字號】    99,台上,2580
【裁判日期】    990429
【裁判案由】    妨害風化
【裁判全文】
最高法院刑事判決            九十九年度台上字第二五八０號
上  訴  人  甲○○
輔 佐人 即
上訴人之父  乙○○  民國36年.
上列上訴人因妨害風化案件，不服台灣高等法院台南分院中華民
國九十七年五月二十日第二審判決（九十七年度上訴字第二七九
號，起訴案號：台灣雲林地方法院檢察署九十六年度偵字第二七
二九、二九０二、三五一０號），提起上訴，本院判決如下：
    主  文
上訴駁回。
    理  由
按刑事訴訟法第三百七十七條規定，上訴於第三審法院，非以判
決違背法令為理由，不得為之。是提起第三審上訴，應以原判決
違背法令為理由，係屬法定要件。如果上訴理由書狀並未依據卷
內訴訟資料，具體指摘原判決不適用何種法則或如何適用不當，
或所指摘原判決違法情事，顯與法律規定得為第三審上訴理由之
違法情形，不相適合時，均應認其上訴為違背法律上之程式，予
以駁回。本件上訴人甲○○上訴意旨略稱：(一)、原審審判期日所
提示之扣案消費目錄、客人登記表、營運支出、帳冊等物證，上
訴人僅能匆促閱覽，調查證據程序難謂完備。且對於涉案外籍女
子之筆錄，原審並未告以要旨，所踐行之調查證據程序，於法不
合。(二)、上訴人請求鑑定扣案之「避孕藥」，原審未予置理，有
應於審判期日調查之證據而未予調查之違誤。(三)、原審法庭輔佐
人之席位，設置於被告席後方，無法看見電腦螢幕之畫面，剝奪
輔佐人法律上權利等語。
惟查：(一)、審判期日之訴訟程序專以審判筆錄為證，刑事訴訟法
第四十七條定有明文，而審判期日當庭有無依法踐行同法第一百
六十四條、第一百六十五條第一項證物之提示辨認或文書之宣讀
或告以要旨，以審判筆錄為憑，自應由審判筆錄審認之。本件關
於上訴意旨(一)所指物證，筆錄上明白載有「提示」之意旨，並載
明上訴人對之表示「沒有意見」，而關於相關證人即涉案外籍女
子審判外之筆錄，亦載有「告以要旨」，並載明上訴人對其憑信
性有所爭執。上訴意旨(一)所為指摘，核與卷證資料不符，難認有
據。(二)、司法院依法院組織法第八十四條第五項規定，所訂定「
法庭席位布置規則」，輔佐人與被告各有席位，輔佐人不因輔佐
被告而得與被告同席而坐。至於刑事訴訟採直接言詞審理主義，
輔佐人並不因無法與被告同席而坐或無法與被告同席審視書記官
在電腦上製作之筆錄，即喪失其輔佐被告之功能。上訴意旨(三)所
為指摘，要屬於法無據。(三)、刑事訴訟法所稱依法應於審判期日
調查之證據，係指與待證事實有重要關係，在客觀上顯有調查必
要性之證據而言，故其範圍並非漫無限制，必其證據與判斷待證
事實之存否，具有關聯性，得據以推翻原判決所確認之事實而為
不同之認定，始有調查之必要可言。反之，若僅係事實之枝節性
問題，或所證明之事項已臻明瞭者，當事人聲請調查之證據，僅
生延滯訴訟效果，甚或屬於同一證據再度聲請調查，均欠缺其調
查之必要性，縱未依聲請而為無益之調查，皆無違法之可言。本
件原審依憑上訴人之自白，參以「七姐妹小吃部」後方鐵皮屋房
東梁阿格、外籍女子SHANTY、ROSANNA、SRI HASTUTIOK TARINAW
ATI、LINDAWATI PAU LUS、YANTI、ANITA CHANDRA、MIRANDA TR
IANA、LISTIYOWATITEGUH、JULIANA、VIONA MARTHA 、同案被告
黃文卿、VANESA KESIH（傅嘉西）、黃春蘭、林政一之供詞，並
有現場照片五十二張及如原判決附表一至附表三扣案之物為證，
事證已臻明確。而扣案之「避孕藥」究竟屬於何種藥物，核與待
證事實之有無，難認具有關聯性，且無論為何種藥物，亦難認得
據以推翻原判決所確認之事實，而為不同之認定。從而，原審未
依上訴人之聲請送請鑑定，不能謂有違誤。至於其餘上訴意旨所
云，純係就證據之證明力或原審已說明論斷之事項為相異之評價
或爭執，亦非適法之上訴理由。(四)、綜上，上訴意旨任憑己見，
漫為指摘原判決違法，核與法律規定得為第三審上訴理由之違法
情形，不相適合，自非適法之第三審上訴理由，其上訴違背法律
上之程式，應予駁回。
據上論結，應依刑事訴訟法第三百九十五條前段，判決如主文。
中    華    民    國  九十九  年    四    月  二十九  日
                      最高法院刑事第五庭
                          審判長法官  陳  正  庸
                                法官  林  秀  夫
                                法官  宋      祺
                                法官  陳  祐  治
                                法官  林  瑞  斌
本件正本證明與原本無異
                                      書  記  官
中    華    民    國  九十九  年    五    月    五    日
                                                     m

司法院資訊處製作；財團法人民間司法改革基金會備份。
